# 求助陈版主-五金加工企业的废料换料问题

提问人：LAX 要过 CPA 时间：2017-05-22 23:52:03
有家客户是做五金加工的，加工完的废铜料会委托外部加工处理一下，再收回来当做正常的原材料铜料（如铜条） ，支付少量的加工费（每吨 5000 块）。求教：该业务是够应当作为非货币性交易处理，要确认其他业务收入及成本？

回答人：chenyiwei
一般作为委托加工处理即可，不建议重复确认收入与成本。关键是看在外发加工期间，这些货物所有权上的主要风险和报酬是否转移。

提问人：LAX 要过 CPA 时间：2017-05-24 02:19:57
谢谢陈老师！还有一种情况是企业拿这些废品去找供应商换新货，然后支付其中的差价，这种情况之下是否应当应当作为非货币资产交换处理。首先他不满足公允价值计量法：因为这种交易模式下，协商差价时，双方对换入和换出的资产都参照了市场价格，满足准则要求的条件二（公允价可以可靠计量），但是条件一要求的交易具有商业实质方面，我认为这种交易虽然具有商业合理性，但是属于同类非货币性资产交换，换入与换出的资产的未来现金流量特征基本一致，应当认定为不具有商业实质。这样是否应当使用非货币性资产交换中的账面价值法，换入的新铜料账面价值=废料账面价+废料销项税-新料进项税+补价 ？

回答人：chenyiwei
也可以。

提问人：LAX 要过 CPA 时间：2017-05-24 14:09:29
陈老师，那我在 3 楼说的旧货换新货这种情况，会计上不应当确认收入吧？只是税务上视同销售了？

回答人：chenyiwei
是。